# 递延所得税负债确认问题

提问人：海明威 sw 时间：2018-07-27 07:15:37
固定资产转换成以公允价值计量的投资性房地产时，既不是企业合并也没影响当期利润和应纳税所得额，为啥要确认递延所得税？

回答人：chenyiwei
1 、这种情况不属于初始确认一项新资产，而是对原有资产的转换，属于后续计量范畴； 2 、该过程影响了其他综合收益。

提问人：跨度防护 时间：2018-07-27 21:13:21
不是影响公允价值变动损益吗？

回答人：chenyiwei
存货或固定资产转为以公允价值计量的投资性房地产时，转换日的累计公允价值变动是计入其他综合收益的。